【裁判字號】    97,易,3583
【裁判日期】    970930
【裁判案由】    竊盜
【裁判全文】
臺灣臺中地方法院刑事判決              97年度易字第3583號
公  訴  人  臺灣臺中地方法院檢察署檢察官
被      告  乙○○
上列被告因竊盜案件，經檢察官提起公訴（九十七年度偵字第一
九六二一號），因被告就被訴事實為有罪之陳述，經本院告知簡
式審判程序意旨，並聽取公訴人及被告之意見後，裁定依簡式審
判程序審理判決如下：
    主    文
乙○○竊盜，累犯，處有期徒刑肆月，如易科罰金以新臺幣壹仟
元折算壹日。又竊盜，累犯，處有期徒刑參月，如易科罰金以新
臺幣壹仟元折算壹日。應執行有期徒刑陸月，如易科罰金以新臺
幣壹仟元折算壹日。
    犯罪事實
一、乙○○前因施用第一、二級毒品案件，經臺灣高等法院臺中
    分院以九十五年度上訴字第五五號判決分別判處有期徒刑一
    年、五月，定應執行有期徒刑一年四月確定；另因竊盜案件
    ，經臺灣高等法院臺中分院以九十五年度上易字第三六號判
    決判處有期徒刑八月確定；而上開數罪嗣經臺灣高等法院臺
    中分院以九十五年度聲字第六八九號裁定定應執行有期徒刑
    一年十月確定，復經臺灣高等法院臺中分院以九十六年度聲
    減字第八二二號裁定各減為有期徒刑六月、二月又十五日、
    四月，定應執行有期徒刑十一月確定，並於民國九十六年七
    月十六日執行完畢。詎其猶不知悔改，復意圖為自己不法之
    所有，分別於：
（一）九十七年一月四日中午十二時許，在南投縣南投市○○路
      一二三號商店內，徒手竊取丁○○所有之五十元硬幣多枚
      （計約新台幣四千元）得手花用。
（二）九十七年一月三十日十五時許，在南投縣南投市平和大排
      停車場旁之水果攤，徒手竊取丙○所有之皮包一只（內有
      蕭麗州之國民身分證、丙○之健保卡、印章等物）得手。
      嗣經警於九十七年四月十日循線查獲犯罪事實（一）之犯
      行。另未經有偵查權之機關或公務員發覺乙○○為犯罪事
      實欄（二）之竊盜犯行前，其向警方坦承上開犯罪事實欄
      （二）之竊盜犯行，自首而接受裁判。
二、案經南投縣政府警察局南投分局報告臺灣南投地方法院檢察
    署呈請臺灣高等法院臺中分院檢察署核轉臺灣臺中地方法院
    檢察署檢察官偵查起訴。
    理    由
一、按除簡式審判程序、簡易程序及刑事訴訟法第三百七十六條
    第一款、第二款所列之罪之案件外，第一審應行合議審判，
    刑事訴訟法第二百八十四條之一修正條文定有明文。本件被
    告所犯係屬刑事訴訟法第三百七十六條第二款所列之刑法第
    三百二十條之竊盜罪，依法獨任進行審理程序，合先敘明。
二、上揭竊盜之事實，業據被告乙○○於警詢、偵查及本院審理
    中坦承不諱，並經證人即被害人丁○○、丙○於警詢時指述
    情節相符，此外復有監視器錄影翻拍照片四張以及現場照片
    二張附卷可稽。足認被告上開自白與事實相符，堪信為真實
    ，是本件事證明確，被告二次竊盜犯行堪以認定。
三、核被告所為，係犯刑法第三百二十條第一項之竊盜罪。被告
    二次竊盜行為，犯意各別，行為互殊，應予分論併罰。被告
    上開犯罪事實欄（二）之竊盜犯行，未經有偵查權之機關或
    公務員發覺其為犯嫌前，向警方坦承上開犯罪事實欄（二）
    之竊盜犯行，並願接受裁判等情，業據被告供明在卷，並經
    證人即員警甲○○於本院證述在卷可證（見本院九十七年九
    月十八日之審判筆錄），核與自首要件相符，依刑法第六十
    二條前段規定，減輕其刑。被告前於九十四年間因違反毒品
    危害防制條例、竊盜案件，經臺灣高等法院臺中分院以九十
    五年度上訴字第五五號、九十五年度上易字第三六號分別判
    處有期徒刑一年、五月、八月確定，經定應執行有期徒刑一
    年十月確定，嗣經減刑於九十六年七月十六日執行完畢，有
    臺灣高等法院被告前案紀錄一份在卷可稽。其於五年內再犯
    本件有期徒刑以上之二罪，均應依刑法第四十七條第一項規
    定各加重其刑，就犯罪事實（二）部分並先加後減之。
四、爰審酌被告前有竊盜、毒品危害防制條例等前科之素行，再
    犯本件竊盜案件，正值青壯，不思以正當途徑掙取金錢，圖
    以不勞而獲之方式竊取被害人丁○○、丙○之財物，惟斟酌
    被告竊得財物價值不高，但尚未賠償被害人之損害，而犯後
    坦承犯行，並主動供承犯罪事實（二）之犯行等一切情狀，
    分別量處如主文所示之刑，並定其應執行之刑及諭知易科罰
    金之折算標準，以示懲儆。
據上論斷，應依刑事訴訟法第二百七十三條之一第一項、第二百
九十九條第一項前段，刑法第三百二十條第一項、第四十七條第
一項、第六十二條前段、第五十一條第五款、第四十一條第一項
、第二項 ，判決如主文。
本案經檢察官戊○○到庭執行職務。
中    華    民    國    97    年    9     月    30    日
                  刑事第十六庭    法  官  周玉蘭
上正本證明與原本無異。
如不服本判決，應於收送達後十日內向本院提出上訴書狀（應敘
述具體理由並附繕本）。
上訴書狀如未敘述理由，應於上訴期間屆滿後二十日內補提理由
書於本院。
                                  書記官  黃泰能
中    華    民    國    97    年    9     月    30    日
附錄論罪科刑法條：
中華民國刑法第三百二十條
意圖為自己或第三人不法之所有，而竊取他人之動產者，為竊盜
罪，處五年以下有期徒刑、拘役或五百元以下罰金。
意圖為自己或第三人不法之利益，而竊佔他人之不動產者，依前
項之規定處斷。
前二項之未遂犯罰之。


司法院資訊處製作；財團法人民間司法改革基金會備份。
